臺灣彰化地方法院彰化簡易庭民事裁定
111年度彰補字第579號
原      告  詹前峰  
訴訟代理人  蔡孟翰律師
上列原告與被告和成保險經紀人股份有限公司間確認契約關係存
在等事件，本院裁定如下： 
    主  文
原告應於本裁定送達後十日內，具狀陳報本件訴訟標的價額，並
按訴訟標的價額補繳裁判費，逾期不補正，即駁回其訴。
    理  由
一、按因財產權而起訴，應依民事訴訟法第77條之13規定繳納裁
    判費，此為法定必備之程式。復按訴訟標的之價額，由法院
    核定；核定訴訟標的之價額，以起訴時之交易價額為準；無
    交易價額者，以原告就訴訟標的所有之利益為準；以一訴主
    張數項標的者，其價額合併計算之。但所主張之數項標的互
    相競合或應為選擇者，其訴訟標的價額，應依其中價額最高
    者定之，民事訴訟法第77條之1第1項、第2項、第77條之2第
    1項分別定有明文。又確認之訴，無論積極確認之訴或消極
    確認之訴，均以原告起訴所主張或否認之法律關係之價額為
    準，計徵裁判費（臺灣高等法院104年度抗字第587號民事裁
    定意旨參照）。又按原告之訴，有起訴不合程式或不備其他
    要件者，法院應以裁定駁回之。但其情形可以補正者，審判
    長應定期間先命補正，民事訴訟法第249條第1項第6款及但
    書亦有明定。
二、經查，本件原告起訴請求為：（一）確認兩造間以「被告應
    給付原告個人及以下組織名義所招攬之保戶90%之保險公司
    來佣（包含首期佣金、續期佣金、組織獎金、服務津貼及繼
    續獎金）」為內容之契約關係存在。（二）被告應給付原告
    新臺幣（下同）30,322元及自起訴狀送達翌日以至清償日止
    ，按週年利率5%計算之利息。乃以一訴主張數項訴訟標的，
    依民事訴訟法第77條之2第1項前段規定，其價額應合併計算
    。然原告未於訴狀載明本件訴訟標的價額或原告因本件訴訟
    可獲得之利益為若干，且依卷內資料亦難以估算，使本院無
    從核定訴訟標的價額，以裁定命其補繳裁判費。茲限原告於
    本裁定送達後10日內，提出本件訴訟標的價額（即原告如獲
    勝訴判決所得受之客觀上利益數額），並加計起訴狀訴之聲
    明第二項請求應給付30,322元後，依民事訴訟法第77條之13
    規定繳納第一審應徵之裁判費。原告如不能查報上開價額，
    依民事訴訟法第77條之12規定，該部分訴訟標的價額將核定
    為165萬元，附此敘明。 
三、爰依民事訴訟法第249條第1項但書之規定，限期命原告補正
    上列事項詳如主文所示，如逾期不補正，即駁回其起訴，特
    此裁定。
中　　華　　民　　國　　111 　年　　7 　　月　　7 　　日
                  臺灣彰化地方法院彰化簡易庭
                      法　官　李欣恩
以上正本係照原本作成。　　　　　　　　　　　
本裁定不得抗告。 
中　　華　　民　　國　　111 　年　　7 　　月　　8 　　日
                      書記官  顏麗芸